---
title: "MIRIS"
subtitle: "Travaux préparatoires"
author: "Philippe MICHEL"
date: "`r Sys.Date()`"
output:
  prettydoc::html_pretty:
    theme: caiman
    highlight: github
    toc: yes
  # tufte::tufte_html: default
  html_document:
    df_print: paged
    toc: yes
    toc_float: true
    theme: lumen
  word_document:
    toc: yes
  html_notebook:
    fig_caption: yes
    theme: spacelab
  pdf_document:
    includes:
      in_header: tete.tex
    keep_tex: yes
    latex_engine: lualatex
    toc: yes
editor_options:
  chunk_output_type: console
---

```{r setup, include= FALSE}
knitr::opts_chunk$set(echo = FALSE, warning = FALSE, message = FALSE, cache = TRUE)
#knitr::opts_chunk$set(echo = TRUE, warning = TRUE, message = TRUE)
rm(list = ls())
```


```{r info}
rm(list=ls())
library("prettydoc")
library("thesisph")
library("missMDA")
library("epiDisplay")
library("factoextra")
library("lubridate")
library("knitr")
library("finalfit")
library("viridis")
library("stringr")
library("tidyverse")
# sessionInfo()
#
```

```{r def, echo = FALSE}
# Graph points avce diffrents laits pour un nutriment
laitgg <- function(dfx, varx, titre ,unit)
dfx %>% 
  ggplot() +
  aes(x = age, y = {{varx}}, color = nature.lait) +
  geom_point() +
  geom_smooth() +
  labs(title = titre,
       x = "Âge (j)",
       y = unit
  ) + 
  theme_light() + 
  scale_color_viridis(discrete = TRUE, option = "magma") +
  theme(plot.title = element_text(size=16, face="bold"),
        axis.title.x = element_text(size=12, face="bold"),
        axis.title.y = element_text(size=12, face="bold"),
        axis.text.x = element_text(size=12, face="bold"),
        axis.text.y = element_text(size=12, face="bold"),
        legend.position = "right") 

# Graph de l'évoltion d'un nutriment cas par cas
graphpat <- function(dfx,varx, titre){
  dfx %>% 
  ggplot() +
  aes(x = age, y = {{varx}}) +
  geom_line() +
  facet_grid(nom~.) +
  labs(title = titre,
       x = "Âge (j)",
       y = ""
  ) + 
  theme_light() + 
  theme(plot.title = element_text(size=16, face="bold"),
        axis.title.x = element_text(size=12, face="bold"),
        axis.title.y = element_blank(),
        axis.text.x = element_text(size=12, face="bold"),
        axis.text.y = element_blank(),
        legend.position = "none") 
}

# Odd-ratio de la corrélation
orgg <- function(varx){
llc <- cor.test(tt$age,varx)
orm <- signif(exp(llc$estimate),3)
orb <- signif(exp(llc$conf.int[[1]]),3)
orh <- signif(exp(llc$conf.int[[2]]),3)
orp <- signif(llc$p.value,2)
if (orp < 0.001){orp = " p < 0,001"}
    else { orp = paste0("p = ", orp)}
return(paste0("Odd ratio = ",orm," [",orb," ; ",orh,"] (",orp,")"))
}
```


```{r import}
tt <- read.csv("data/prealable.csv", header= TRUE, dec = ",")
# Anonymisation
tt$nom <- str_trim(tt$nom)
tt <- tt %>% 
  mutate(nom = paste0(str_sub(nom,1,2),str_sub(nom,-3)))
```

```{r tri}
# Tri des patiente aynt eu plus de 20 prélèvements
zz <- tt %>% 
  group_by(nom) %>% 
  summarise(nb = n()) %>% 
  filter(nb > 20)
ttn <- tt %>% 
  filter(tt$nom %in% zz$nom)
```
# Évolution des taux
Pour chacun des nutriments on regarde l'évolution du taux dans le lait selon l'âge, d'abord pour toutes les patientes puis uniquement, cas par cas, les patients ayant eu plus de vingt prélèvements (uniquement pour améliorer la présentation).

## Glucides

```{r corglu}
orr <- orgg(tt$glucides)
```

Corrélation linéaire significative : 

`r orr`

```{r glucides}
laitgg(tt, glucides, "Glucides", "mmol/L")

graphpat(ttn,glucides,"Glucides")
```


## Protides

```{r corprot}
orr <- orgg(tt$protides)
```

Corrélation linéaire significative : 

`r orr`

```{r Protides}
laitgg(tt, protides, "Protides", "g/L")

graphpat(ttn,protides,"Protides")
```

## Lipides


```{r corlip}
orr <- orgg(tt$lipides)
```

Corrélation linéaire non significative : 

`r orr`

```{r lipides}
laitgg(tt, lipides, "Lipides", "g/L")

graphpat(ttn,lipides,"Lipides")
```

# Conclusion

Les variations sont très faibles pour une patiente donnée avec de fortes variations de jour en jour d'aspect aléatoire. Toute modélisation sera à interpréter avec prudence.